【裁判字號】    98,交聲,312
【裁判日期】    980317
【裁判案由】    聲明異議
【裁判全文】
臺灣彰化地方法院交通事件裁定         98年度交聲字第312號
原處分機關
即移送機關  交通部公路總局臺中區監理所彰化監理站
異議人即
受處分人    甲○○
上列異議人即受處分人因違反道路交通管理處罰條例案件，對於
交通部公路總局臺中區監理所彰化監理站民國98年3 月6 日所為
之處分（彰監四字第裁64-I00000000號裁決書），聲明異議，本
院裁定如下：
    主  文
異議駁回。
    理  由
一、原處分意旨略以：本案因異議人即受處分人（下稱受處分人
    ）所有車牌號碼M5-3436 號自小客車，於民國98年2 月19日
    上午7 時20分許，由受處分人之夫鍾豐吉駕駛行經彰化市○
    ○街7 號，有使用註銷牌照行駛公路之違規事實，爰依道路
    交通管理處罰條例第12條第1 項第4 款及第2 項規定處受處
    分人新台幣（下同）3,600 元，並牌照扣繳等語。
二、聲明異議意旨略以：受處分人現居地址為租賃而來，收受裁
    決書者為受處分人現居地址之管理員，不知為何受處分人未
    收受上開裁決書，在不知情狀況下，以致車牌遭註銷，為此
    聲明異議云云。
三、按領有牌照之汽車，其出廠年份，自用小客車未滿5 年者免
    予定期檢驗，5 年以上未滿10年者，每年至少檢驗1 次，10
    年以上者每年至少檢驗2 次，道路交通安全規則第44條第1
    項定有明文。又按汽車不依限期參加定期檢驗或臨時檢驗者
    ，處汽車所有人900 元以上1,800 元以下罰鍰；逾期1 個月
    以上者並吊扣其牌照，至檢驗合格後發還，逾期6 個月以上
    者，註銷其牌照；汽車有使用吊銷、註銷之牌照行駛者，處
    汽車所有人3,600 元以上10,800元以下罰鍰，並禁止其行駛
    。牌照並扣繳之，道路交通管理處罰條例第17條、第12條第
    1 項第4 款、第2 項分別定有明文。
四、經查：
（一）本件受處分人所有車牌號碼M5-3436 號自小客車，於98年
      2 月19日上午7 時20分許，由其夫鍾豐吉駕駛行經彰化市
      ○○街7 號，有使用註銷牌照行駛公路之違規事實，經警
      當場予以舉發，嗣再經移送機關即交通部公路總局臺中區
      監理所彰化監理站於98年3 月6 日，以彰監四字第裁64-I
      00000000號裁決裁罰受處分人3,600 元，並牌照扣繳等情
      ，有彰化縣警察局舉發違反道路交通管理事件通知單及上
      揭裁決書附卷可稽，復為受處分人所不否認，此部分事實
      足堪認定。
（二）至受處分人雖以前詞置辯，惟按處理違反道路交通管理事
      件，有關文書送達之程序，依行政程序法之規定、送達，
      於應受送達人之住居所、事務所或營業所為之、於應送達
      處所不獲會晤應受送達人時，得將文書付與有辨別事理能
      力之同居人、受雇人或應送達處所之接收郵件人員，違反
      道路交通管理事件統一裁罰基準及處理細則第5 條、行政
      程序法第72條第1 項前段、第73條第1 項定有明文。復按
      受公寓大廈管理委員會僱用之管理員，其所服勞務包括為
      公寓大廈住戶接收文件者，性質上應屬全體住戶之受僱人
      ，郵政機關之郵差送達文書於住居所、事務所或營業所，
      不獲會晤應受送達人，而將文書付與上開公寓大廈管理員
      者，為合法送達，至該管理員何時將文書轉交應受送達人
      ，對已生之合法送達效力不受影響（最高法院90年度臺抗
      字第86號裁定意旨參照）。本案受處分人所有上開自小客
      車不依限期於96年12月22日參加定期檢驗違規，經交通部
      公路總局臺中區監理所彰化監理站於97年9 月17日以彰監
      四字第裁00-000000000號裁決書依道路交通管理處罰條例
      第17條規定裁處受處分人1,400 元，並註銷牌照，該裁決
      書係以掛號方式於97年9 月18日送達受處分人戶籍地址住
      彰化縣彰化市○○街210 巷18號，並由受處分人現居地址
      之管理員代收等情，有裁決書及交通部公路總局臺中區監
      理所送達證書各1 紙附於本院98年度交聲字第313 號卷宗
      可證。是該裁決書於97年9 月18日已生合法送達受處分人
      之效力，受處分人現居地址之管理員何時將裁決書轉交受
      處分人，對上開合法送達之效力不生影響。準此，受處分
      人所有上開自小客車，業經交通部公路總局臺中區監理所
      彰化監理站於97年9 月17日以彰監四字第裁00-000000000
      號裁決書註銷牌照在案，且該裁決書已合法送達受處分人
      而生效力，則受處分人之夫鍾豐吉仍於98年2 月19日上午
      7 時20分許，駕駛該牌照業經合法註銷之自小客車行經彰
      化市○○街7 號，顯有使用註銷牌照行駛公路之違規事實
      甚明。
五、從而，本件受處分人所有之自小客車既有使用註銷牌照行駛
    公路之違規事實，則員警予以舉發，核屬正當，嗣移送機關
    再依道路交通管理處罰條例第12條第1 項第4 款及第2 項規
    定處受處分人3,600 元，並牌照扣繳，亦無違誤。是本件異
    議人之異議為無理由，應予駁回。
六、據上論斷，應依道路交通管理處罰條例第87條第2項、道路
    交通案件處理辦法第19條，裁定如主文。
中    華    民    國    98    年    3     月    17    日
                  交通法庭    法  官  游秀雯
以上正本證明與原本無異。
如不服本裁定，應於裁定送達後5日內，向本院提出抗告狀 (須
附繕本)。
中    華    民    國    98    年    3     月    17    日
                              書記官  謝志鑫


司法院資訊處製作；財團法人民間司法改革基金會備份。
